---
title: "El junco de los paramos (Junco valcani)"
output: html_document
---
```{r setup, incluide=FALSE}
knitr::opts_chunk$set(echo = TRUE)

```

# Preparativos

```{r carga_paquetes, message=FALSE, warning=FALSE}
# Carga de paquetes 
library(dplyr)
library(sf)
library(DT)
library(plotly)
library(leaflet)
```

```{r carga_datos, message=FALSE, warning=FALSE}
#  Registros de presencia de JUnco vulcani
junco_vulcani <-
  st_read(
    "https://raw.githubusercontent.com/gf0604-procesamientodatosgeograficos/2021i-datos/main/gbif/junco_vulcani-cr-registros.csv",
    options = c(
      "X_POSSIBLE_NAMES=decimalLongitude",
      "Y_POSSIBLE_NAMES=decimalLatitude"
    ),
    quiet = TRUE
  )

# Asignacion de CRS
st_crs(junco_vulcani) = 4326

# Capa geoespacil de cantones
# Carga de la capa de cantones
cantones <-
  st_read(
    "https://raw.githubusercontent.com/gf0604-procesamientodatosgeograficos/2021i-datos/main/ign/delimitacion-territorial-administrativa/cr_cantones_simp_wgs84.geojson",
    quiet = TRUE
  )

```

```{r cruce_cantones, message=FALSE}
# Cruce espacial con la tabla de cantones, para obtener el nombre del cantón
junco_vulcani <- 
  junco_vulcani %>%
  st_join(cantones["canton"])
```

# Introduccion
El junco de los paramos (*Junco vulvani*) habitan en zonas abiertas en elevaciones altas, usualmente por encima de los 3000 m. Suelen posarse sobre el suelo en pequeños arbustos, generalmente en parejas o en grupos pequeños, Su rango es muy limitado: sola en Costa Rica o en el oeste de Panama (eBird,[Junco vulcani](https://ebird.org/species/voljun1)).

# Tabla de registros de presencia 

```{r}
# Tabla de registros de presencia
junco_vulcani %>%
  st_drop_geometry() %>%
  select(stateProvince, canton, locality, eventDate) %>%
  datatable(
    colnames = c("Provincia", "Canton", "Localidad", "Fecha"),
    options = list(searchHighlight = TRUE)
  )
```


# Graficos de estacionalidad

# Grafico de historial

# Mapa de distribucion
